【裁判字號】    99,易緝,50
【裁判日期】    990628
【裁判案由】    竊盜
【裁判全文】
臺灣桃園地方法院刑事判決              99年度易緝字第50號
公  訴  人  臺灣桃園地方法院檢察署檢察官
被      告  甲○○
上列被告因竊盜案件，經檢察官提起公訴（98年度偵字第28543
號），惟被告於準備程序進行中就被訴事實為有罪之陳述，由本
院合議庭裁定以簡式審判程序由受命法官獨任審理，判決如下：
    主  文
甲○○共同攜帶兇器竊盜，處有期徒刑柒月，扣案之剪線鉗貳支
及捲揚機壹台沒收。
    事  實
一、甲○○、吳志昇（業經本院99年度易字第173 號為有罪判決
    在案，現為臺灣高等法院審理中）共同意圖為自己不法之所
    有，於民國98年12月5 日14時許，在桃園縣龜山鄉○○路○
    段956 號即仁義醫院9 樓之基地台機房內，由吳志昇先持剪
    線鉗拆解基地台電池，並以捲揚機將電池、銅片等物垂吊至
    樓下後，再由甲○○接應搬運上開物品，而共同竊取基地台
    電池28顆、避雷銅牌3 片得手；惟渠二人正搬運上開物品離
    去之際，即遭警查獲，而悉上情，並扣得帽子1 頂、剪線鉗
    2 支、捲揚機1 臺、捲揚機吊臂1 支、捲揚機機座1 座、手
    套2 雙、不織布手套1 雙等物。
二、案經桃園縣政府警察局龜山分局報告臺灣桃園地方法院檢察
    署檢察官偵查起訴。
    理  由
一、按本件被告甲○○所犯係死刑、無期徒刑、最輕本刑為3 年
    以上有期徒刑以外之罪，其於準備程序就前揭被訴事實為有
    罪之陳述，經法官告知簡式審判程序之旨，並聽取其與公訴
    人之意見後，本院認無不得或不宜改依簡式審判程序進行之
    處，爰依刑事訴訟法第273 條之1 第1 項，裁定本件改依簡
    式審判程序進行，合先敘明。
二、上揭事實業據被告於警詢、偵查及本院準備程序中坦承不諱
    ，復經被害人乙○○、陳奕琪、呂奉瑜於警詢時指訴綦詳，
    又有證人即共同被告吳志昇於警詢及偵查中之證述在卷可稽
    ，另有剪線鉗2 支、捲揚機1 臺等扣案足憑，足徵被告之自
    白與事實相符，本案事證明確，被告犯行洵堪認定，應依法
    論科。
三、按刑法第321 條第2 項、第1 項第3 款之攜帶兇器竊盜罪，
    係以行為人攜帶兇器竊盜為其加重條件，此所謂兇器，其種
    類並無限制，凡客觀上足對人之生命、身體、安全構成威脅
    ，具有危險性之兇器均屬之，且祇須行竊時攜帶此種具有危
    險性之兇器為已足，並不以攜帶之初有行兇之意圖為必要；
    亦即行為人攜帶兇器有行兇之可能，客觀上具有危險性，即
    為已足，至其主觀上有無持以行兇或反抗之意思，尚非所問
    。（最高法院79年台上第5253號判例意旨參照）。查被告與
    共同被告吳志昇行竊時所使用之剪線鉗2 支（見98年度偵字
    第28543 號卷第76頁），係以金屬材質製成，質地堅硬，且
    前端係呈尖銳狀，剪裁端亦甚鋒利，故如持以對人攻擊，必
    對人之身體造成傷害，顯屬兇器無誤，則被告與共同被告吳
    志昇持上開剪線鉗共同為本案竊盜犯行，自構成攜帶兇器竊
    盜無訛。核被告所為，係犯刑法第28條、第321 條第1 項第
    3 款共同攜帶兇器竊盜罪，被告與共同被告吳志昇就上開犯
    行有犯意聯絡及行為分擔，應成立共同正犯，被告以一竊盜
    行為同時侵害被害人乙○○、陳奕琪、呂奉瑜之財產法益，
    屬想像競合犯，應論以一攜帶兇器竊盜罪處斷。爰審酌被告
    正值壯年，原亦有正當工作，竟仍不思循正軌賺取財物，反
    與共同被告吳志昇共同為本案犯行，而損及被害人之權益，
    並破壞社會秩序，實應受有相當程度之刑事非難；惟另考量
    被告犯後均坦承犯行，態度尚稱良好暨被害人之意見等一切
    情狀，量處如主文所示之刑。按共同正犯因相互間利用他人
    之行為，以遂行其犯意之實現，本於責任共同之原則，有關
    沒收部分，對於共犯間供犯罪所用之物，自均應為沒收之諭
    知（最高法院89年度臺上字第6946號判決參照）。經查，本
    案扣案之剪線鉗2 支及捲揚機1 臺，既為共同被告吳志昇所
    有，且係渠等為上開犯行所用之物，此據被告自承在卷，則
    依前揭判決意旨，上開物品應依刑法第38條第1 項第2 款規
    定宣告沒收；另扣案之帽子1 頂、捲揚機吊臂1 支、捲揚機
    機座1 座、手套2 雙、不織布手套1 雙等物，除依被告於本
    院羈押庭及準備程序中陳稱，行竊當時，渠二人僅攜帶剪線
    鉗2 支及捲揚機1 臺，並未另攜帶其他物品等語，且依卷內
    證據，亦無證據證明係被告為本案犯行所用之物，爰不為沒
    收之諭知，附此敘明。
據上論斷，應依刑事訴訟法第273 條之1 第1 項、第299 條第1
項前段，刑法第28條、第321 條第1 項第3 款、第55條、第38條
第1 項第2 款，判決如主文。
本案經檢察官王碩志到庭執行職務。
中    華    民    國    99    年    6     月    28    日
                  刑事第十庭    法  官  華奕超
以上正本證明與原本無異。
如不服本判決應於收受判決後10日內向本院提出上訴書狀，並應
敘述具體理由。其未敘述上訴理由者，應於上訴期間屆滿後20日
內向本院補提理由書「切勿逕送上級法院」。
                                書記官  常毓生
中    華    民    國    99    年    6     月    28    日
所犯法條：
中華民國刑法第321條
（加重竊盜罪）
犯竊盜罪而有左列情形之一者，處 6 月以上、 5 年以下有期徒
刑：
一、於夜間侵入住宅或有人居住之建築物、船艦或隱匿其內而犯
    之者。
二、毀越門扇、牆垣或其他安全設備而犯之者。
三、攜帶兇器而犯之者。
四、結夥三人以上而犯之者。
五、乘火災、水災或其他災害之際而犯之者。
六、在車站或埠頭而犯之者。
前項之未遂犯罰之。

司法院資訊處製作；財團法人民間司法改革基金會備份。
